臺灣高等法院臺南分院民事裁定　　　　100年度抗字第170號
抗　告　人　陳美娜
上列抗告人因與相對人合作金庫資產管理股份有限公司間聲請停
止執行事件，對於中華民國100年8月16日台灣台南地方法院（10
0年度聲字第155號）所為裁定，提起抗告，本院裁定如下：
    主  文
抗告駁回。
抗告程序費用新台幣壹仟元由抗告人負擔。
    理  由
一、抗告意旨略以：相對人因停止執行而未能由系爭不動產受償
    之債權額為新台幣（下同）2,452,000元，其可能因無法運
    用該筆資金而生利息損失，該項損失之利率，原裁定以法定
    利率5％計算。惟現今一般金融機構之存款利率幾乎均為0.3
    ％至1.4％間，與原裁定所認依法定利率5％計算債權人因停
    止執行所受損害之核算標準，相差數十倍之鉅。又依「99年
    1月司法院暨所屬各機關業務提要分析」之資料內容所示，
    關於民事事件之平均終結日數，最高法院、高等法院暨分院
    及地方法院所需日數分別為22.8日、138.3日及80.1日，其
    與原裁定參考各級法院辦案期限實施要點之規定，關於通常
    訴訟程序之期限計算共計4年4月，加上裁判送達、上訴分案
    等期間，共計5年，相差數倍以上，此部分亦於法有違。原
    裁定據此計算出應供擔保金額為613,000元，顯屬過高，爰
    請求廢棄原裁定云云。
二、按強制執行程序開始後，除法律另有規定外，不停止強制執
    行；有回復原狀之聲請或提起異議之訴，或對於和解為繼續
    審判之請求，或提起宣告調解無效之訴、撤銷調解之訴，或
    對於許可強制執行之裁定提起抗告時，法院因必要情形或依
    聲請定相當並確實之擔保，得為停止強制執行之裁定，強制
    執行法第18條定有明文。該項擔保金額之多寡應如何認為相
    當，固屬法院職權裁量之範圍，惟此項擔保係備供強制執行
    債權人因停止執行所受損害之賠償，故法院定擔保金額時，
    自應斟酌該債權人因停止執行可能遭受之損害，例如標的物
    停止執行後，債權人未能即時受償或利用該標的物所受損害
    額定之（最高法院95年度台抗字第781號、91年度台抗字第4
    29號裁定參照）。
三、抗告人已對相對人提起債務人異議之訴，業據提出民事起訴
    狀為證，原裁定准抗告人供擔保後停止強制執行程序，尚無
    不合，惟抗告人抗辯原審所定應供擔保金額過高，然查：
（一）本件相對人聲請對抗告人強制執行之金額為3,825,525元
      ，而系爭不動產之最低拍賣價格2,452,000元，本件相對
      人因停止執行，未能即時經由系爭不動產受償之債權額可
      預估為2,452,000元，抗告人於此並無爭執，合先敘明。
（二）抗告人提起債務人異議之訴，其訴訟標的金額即為相對人
      聲請強制執行之金額3,825,525元，已逾150萬元，得上訴
      第三審，從而參考各級法院辦案期限實施要點規定，第一
      、二、三審通常程序審判案件之期限分別為1年4個月、2
      年、1年，共計4年4個月，加計裁判送達、上訴、分案等
      期間，認定抗告人所提債務人異議之訴之審理期限約為5
      年，應屬合理。抗告意旨抗辯應以平均終結日數計算云云
      ，因對相對人之保障通常均有不足，並無可採。
（三）按應付利息之債務，其利率未經約定，亦無法律可據者，
      週年利率為百分之五，民法第203條訂有明文。相對人因
      停止執行可能遭受之損害，為其未能即時受償之金額相當
      於利息之損失，其利率既未經約定，亦無法律可據，揆諸
      前述說明，週年利率為百分之五。抗告人以一般金融機構
      與存款人「約定」之存款利率等語抗辯，亦無可採。
（四）綜上，本件停止執行應供擔保之金額以613,000元【計算
      式：2,452,000×5%×5＝613,000元】為適當。
四、從而，原裁定准抗告人供擔保613,000元後停止強制執行程
    序，於法並無不合。抗告意旨指摘原裁定所定供擔保金額過
    高，求予廢棄改定，為無理由，應予駁回。
五、據上論結，本件抗告為無理由，依強制執行法第30條之1、
    民事訴訟法第495條之1第1項、第449條第1項、第95條、第7
    8條，裁定如主文。
中    華    民    國   100    年    10    月    18    日
                  民事第四庭    審判長法  官  吳上康
                                      法  官  王浦傑
                                      法  官  蔡勝雄
上為正本係照原本作成。
本裁定除以適用法規顯有錯誤為理由外，不得再抗告。如提再抗
告，應於收受送達後10日內向本院提出再抗告狀（須附繕本），
並繳納再抗告費新台幣一千元。
提起再抗告應委任律師或具有律師資格之人之委任狀；委任有律
師資格者，另應附具律師資格證書及釋明委任人與受任人有民事
訴訟法第466條之1第1項但書或第2項所定關係之釋明文書影本。
中    華    民    國   100    年    10    月    18    日
                                      書記官  李梅菊
【附註】
民事訴訟法第495條之1第2項準用同法第466條之1第1、2項規定
：
(1)對於第二審判決上訴，上訴人應委任律師為訴訟代理人。但上
  訴人或其法定代理人具有律師資格者，不在此限。
(2)上訴人之配偶、三親等內之血親、二親等內之姻親，或上訴人
  為法人、中央或地方機關時，其所屬專任人員具有律師資格並
  經法院認為適當者，亦得為第三審訴訟代理人。
民事訴訟法第466條之2第1項：
  上訴人無資力委任訴訟代理人者，得依訴訟救助之規定，聲請
  第三審法院為之選任律師為其訴訟代理人。